【裁判字號】    98,交訴,57
【裁判日期】    990118
【裁判案由】    公共危險等
【裁判全文】
臺灣高雄地方法院刑事判決              98年度交訴字第57號
公  訴  人  臺灣高雄地方法院檢察署檢察官
被      告  丙○○
選任辯護人  康四評律師
上列被告因公共危險等案件，經檢察官提起公訴（97年度偵字第
29173 號、98年度偵字第10130 號），被告於準備程序中就被訴
不能安全駕駛動力交通工具及肇事致人傷害逃逸之事實部分，均
為有罪之陳述，經合議庭裁定由受命法官改依簡式審判程序審理
，並判決如下：
    主  文
丙○○犯不能安全駕駛動力交通工具罪，處有期徒刑參月；又犯
肇事致人傷害逃逸罪，處有期徒刑捌月。應執行有期徒刑拾月。
緩刑貳年，緩刑期間付保護管束，並應向檢察官指定之公益團體
、地方自治團體或社區提供陸拾小時之義務勞務。
    事  實
一、丙○○明知飲用酒類後不得駕駛動力交通工具，仍於民國97
    年10月13日凌晨2 時（起訴書誤載為中午12時30分）左右，
    在高雄市○○路與文自路口海產店飲用酒類後，駕駛車牌號
    碼YD-1988 號自小客車，沿高雄市○○路由北往南方向行駛
    ，於同日凌晨2 時30分許，行經民族路與建工路口處時，本
    應注意能注意車前狀況，並隨時採取必要之安全措施，卻因
    飲用酒類影響其注意能力及操控能力，以致疏未注意前方有
    無來車而貿然左轉建工路，適有由同樣未注意車前狀況之甲○○所騎乘，其後搭載乙○○之車牌號碼390-CDH 號重型機
    車沿民族路對向行駛至該路口，見狀不及反應，兩車發生撞
    擊，甲○○及乙○○均人車倒地，甲○○因而受有微量硬膜
    下腔顱內出血、下巴撕裂傷1.5 公分，下嘴唇撕裂傷3 公分
    、頸部多處細微割傷、上門牙斷裂、左肘、左腕、左足擦傷
    之傷害；乙○○因而受有頭部臉部挫傷、眼挫傷、兩側眼瞼
    暨前額撕裂傷、左大腿撕裂傷暨骨折、右膝外側撕裂傷、左
    肩挫傷之傷害（丙○○過失傷害部分業據甲○○、乙○○撤
    回告訴，本院另為不受理判決）。詎丙○○於肇事後，竟未
    報警處理，亦未留於現場協助處理後續事宜，在未經甲○○
    、乙○○之同意，即逕自駕車駛離現場。嗣丙○○於高雄市
    ○○區○○路、興隆路口為警阻攔，並以酒精測定器對其實
    施酒測，其呼氣酒精濃度達每公升0.69毫克而查知上情。
二、案經甲○○、乙○○訴由高雄市政府警察局三民第二分局移
    請臺灣高雄地方法院檢察署檢察官偵查起訴。
    理  由
一、本案被告丙○○所犯刑法第185 條之3 不能安全駕駛動力交
    通工具罪、第185 條之4 肇事致人傷害逃逸罪，均為死刑、
    無期徒刑、最輕本刑為3 年以上有期徒刑以外之罪，且非高
    等法院管轄第一審之案件，而其於準備程序就前揭被訴事實
    均為有罪之陳述，經依法告知簡式審判程序之旨，並聽取當
    事人之意見後，本院認無不得或不宜改依簡式審判程序進行
    之處，經合議庭依刑事訴訟法第273 條之1 第1 項之規定，
    裁定本案由受命法官獨任進行簡式審判程序。
二、上揭事實，業經被告丙○○於本院審理時坦承不諱（本院卷
    第72頁），核與證人即告訴人甲○○、乙○○於檢察官訊問
    時具結之證述（97偵29173 卷第15至17頁）、證人張淑珠、
    翁德慶於警詢中之證述（警卷第6 至7 、8 至9 頁）相符。
    此外復有高雄市政府警察局違反道路交通管理事件舉發通知
    單（警卷第10頁）、高雄市政府警察局交通大隊疑似道路交
    通事件肇事逃逸追查表（警卷第11頁）、甲○○高雄市立民
    生醫院診斷證明書（警卷第12頁）、乙○○財團法人長庚紀
    念醫院診斷證明書（警卷第13頁）、高雄市○○○○○道路
    交通事故當事人酒精測定紀錄表（警卷第14頁）、刑法第18
    5 條之3 案件測試觀察紀錄表（警卷第15頁）、事故現場照
    片18幀（警卷第20至28頁）、機車基本資料查詢（警卷第29
    頁）、道路交通事故現場圖、道路交通事故調查報告表、談
    話紀錄表（警卷第31至34頁）、高雄市政府交通局車輛行車
    事故鑑定委員會98年1 月10日高市車鑑字第0980000143號函
    （97偵29173 卷第24頁）、甲○○國軍高雄總醫院、高雄市
    立小港醫院診斷證明書各1 紙（98審交訴90卷第54至55頁）
    在卷可憑，足認被告自白與事實相符，堪予採認。本案事證
    明確，被告上開犯行，堪以認定，應依法論科。
三、核被告所為，係犯刑法第185 條之3 不能安全駕駛動力交通
    工具罪、第185 條之4 之肇事致人傷害逃逸罪。被告所犯前
    揭2 罪，犯意各別、行為互殊，應分論併罰。爰審酌被告酒
    後駕駛動力交通工具於公眾往來之道路，肇事致人受傷後未
    停車救助傷者，反而駕車逃逸，惡性非淺，本應嚴懲，然念
    其犯後坦承犯行，態度尚佳，且無任何前科紀錄，有臺灣高
    等法院被告前案紀錄表在卷可按，素行尚可，及告訴人甲○○、乙○○2 人所受傷勢非重，暨其犯罪動機、目的、手段
    等一切情狀，分別量處如主文所示之刑，以示懲儆。又被告
    前未曾犯罪受有期徒刑以上刑之宣告，已如前述，且犯後坦
    承犯行，業有悔意，僅因一時短於思慮，致觸犯本件犯行，
    並分別與告訴人甲○○、乙○○達成和解，並均依和解條件
    履行畢，告訴人甲○○及乙○○之代理人亦當庭表示原諒被
    告（本院卷第73頁），並分別撤回告訴，有卷附撤回告訴狀
    2 份在卷可參（本院卷第75、76頁），諒經此偵、審程序及
    刑之宣告後，應知警惕而信其無再犯之虞，因認暫不執行其
    刑為當，依刑法第74條第1 項第1 款之規定，宣告緩刑2 年
    ，以啟自新。另斟酌被告因守法觀念薄弱而觸犯刑責，影響
    社會秩序，為確實督促被告保持善良品行，並有正確法律觀
    念，且能回饋社會以贖前愆，爰依刑法第74條第2 項第5 款
    、第93條第1 項第2 款規定，命被告應向檢察官指定之公益
    團體、地方自治團體或社區提供60小時之義務勞務，且緩刑
    期內付保護管束，以啟自新。
據上論斷，應依刑事訴訟法第273 條之1 第1 項、第299 條第1
項前段，刑法第185 條之3 、第185 條之4 、第51條第1 項第5
款、第74條第1 項第1 款、第2 項第5 款、第93條第1 項第2款
，刑法施行法第1 條之1 ，判決如主文。
本案經檢察官丁○○到庭執行職務。
中    華    民    國    99    年     1    月    18    日
                  交通法庭  法  官  曾仁勇
如不服本判決，應於判決送達後10日內，向本院提出上訴狀。
以上正本證明與原本無異。
中    華    民    國    99    年     1    月    18    日
                            書記官  王紀芸
附錄法條：
中華民國刑法第185條之3
服用毒品、麻醉藥品、酒類或其他相類之物，不能安全駕駛動力
交通工具而駕駛者，處1 年以下有期徒刑、拘役或科或併科15萬
元以下罰金。
中華民國刑法第185條之4
駕駛動力交通工具肇事，致人死傷而逃逸者，處6 月以上5 年以
下有期徒刑。

司法院資訊處製作；財團法人民間司法改革基金會備份。
